

INFORMATIONS



+229 95169012 nitagbessi44egmail.com Abomey-calavi/BENIN

LANGUES

Français: Courant

Anglais: Niveau scolaire

COMPÉTENCES

Soft Skills

- 📥 Esprit d'équipe
- Rigoureuse
- Organisée

Hard Skills

- Microsoft Word
- Microsoft Excel
- Microsoft PowerPoint

CENTRES D'INTÉRÊT



Musique



🦖 Voyage



Lecture

JOANITA MAHUNA GBESSI

Technicienne de Laboratoire

PROFIL

Technicienne de laboratoire, je possède une expertise approfondie en manipulation d'échantillons, en réalisation de tests et en interprétation de résultats. Compétente dans l'utilisation d'équipements de laboratoire avancés, je maîtrise les techniques de biochimie nécessaires pour des analyses précises. Rigoureuse et méthodique, je suis passionnée par l'amélioration de la santé humaine grâce à des résultats d'analyses fiables.

EXPÉRIENCES PROFESSIONNELLES

Stagiaire en analyses biologiques et biochimiques

Fev 2024 - Mai 2024

Hôpital de Zone de Mènontin - Cotonou

- Réalisation et Maîtrise de plusieurs examens de laboratoire (NFS,GLY, CRP,ECBU...)
- Recherche des parasites au microscope
- Interprétation des résultats issus d'une analyse médicale
- Réalisation de prélèvement sanguin sur les patients

Stagiaire en analyses biologiques et biochimiques

Centre Hospitalier et Universitaire MEL - Cotonou

Fey 2023 - Mai 2023

- Apprentissage et utilisation de tous les appareils de diagnostic en biologie
- Participation aux différentes étapes de réalisation des examens de biologie médicale en vue du diagnostic courant
- Identification des difficultés liées au processus du diagnostic et à l'environnement du travail et proposition de solutions

Stagiaire en analyses biologiques et biochimiques Aout 2022 - Sept 2022

Centre de santé à vocation humanitaire Padre - Pio - Cotonou

- Réalisation et Maitrise des examens de laboratoire (NFS,GLY, CRP,ECBU...)
- Interprétation des résultats issus d'une analyse médicale
- Utilisation de l'outil informatique pour l'enregistrement du bon d'examen et des résultats d'examen des patients

Stagiaire en analyses biologiques et biochimiques

Centre Hospitalier et Universitaire MEL - Cotonou

Aout 2021

- Découverte du monde professionnel de la santé
- Maitrise des différents tubes de prélèvements et leurs utilités
- Réalisation de prélèvement sanguin sur les patients

FORMATIONS

Licence en Analyses Biologiques et Biomédicales

Sept 2020 - Juin 2023

École Supérieure "LE FAUCON" - BÉNIN (Abomey-Calavi)

Baccalauréat Scientifique Série D

Complexe Scolaire Evangélique "BERAKA" - BÉNIN (Abomey-Calavi)

Sept 2018 - Juin 2019

